---
title: "Laboratorio 1 - R"
output: html_notebook
---

*Estudiante: Luis Antonio Gutiérrez Rodas*

**Se cuentan con registros de las notas de 5 estudiantes**

Descripción: Los primeros cuatro registros numéricos corresponden a una nota específica y el quinto registro determina si el estudiante es mayor de edad (mayor de edad = TRUE)

**Vectores y matrices**
**1.1**

```{r}
student_1 <- c(50.4,62.3,92.1,77.6, TRUE)
student_2 <- c(41.7,87.9,75.3,72.4,FALSE)
student_3 <- c(30.3,67.8,69.3,71.2,FALSE)
student_4 <- c(65.4,85.1,92.3,96.8,TRUE)
student_5 <- c(70.4,88.2,95.2,90.7,TRUE)

```
**1.2**
```{r}
students_vector <- c(student_1,student_2,student_3,student_4,student_5)

```
**1.3**
```{r}
students_matrix <- matrix(students_vector, nrow = 5, byrow = TRUE)
students_matrix
```
**Nombrado de una matriz**
**2.1**
```{r}
name_students <- c("Lily Brown","Davis Moore","Susan Taylor","Mike Jones","Tom Hill")
name_students

name_courses_legal_age <- c("TIC","Accounting","Psychology","Ethics","Legal_age")
name_courses_legal_age

```
**2.2**
```{r}
colnames(students_matrix) <- name_courses_legal_age
rownames(students_matrix) <- name_students
students_matrix
```
**rowSums, cbind**
**3.1**
```{r}
total_grade_student <- rowSums(students_matrix[,1:4])
total_grade_student

```
**3.2**
```{r}
result_students <- cbind(students_matrix,total_grade_student)
result_students

```
**Seleccionando elementos de una matriz**
**4.1**
```{r}
selected_elements <- result_students[c(1,3,5),c(2,4)]
selected_elements

```
**Data Frames**
**5.1**
```{r}
student_grades_df <- data.frame(result_students)
student_grades_df

subset(student_grades_df, subset = Accounting > 80)
```
**5.2**
```{r}
subset(student_grades_df, subset = Accounting > 80 & Legal_age == TRUE)
```

**Funciones, Condicionales y Bucles**
**6.1**
```{r}
students_projection <- function(){
  for(i in 1:nrow(result_students)){
    for(j in 1:ncol(result_students[,1:4])){
          print(result_students[i,j])
    }
  }
}

students_projection()
```
**6.2**
```{r}
students_projection <- function(){
  for(i in 1:nrow(result_students)){
    for(j in 1:ncol(result_students[,1:4])){
      if(result_students[i,j] <= 45){
        print("Student at Risk")
      }
      else if(result_students[i,j] > 45 & result_students[i,j] < 61){
        print("Student may be approved")
      }
      else if(result_students[i,j] >= 61){
        print("Student approved")
      }
    }
  }
}

students_projection()

```
**6.3**
```{r}
students_projection()
```




